臺灣臺東地方法院刑事判決　　　　　　　　　　　　　九十二年度簡上字第六二號
　　上　訴　人　臺灣臺東地方法院檢察署檢察官
　　被　　　告　乙○○
右上訴人因竊盜案件，不服本院臺東簡易庭九十二年度東簡字第四○八號中華民國九
十二年九月三十日第一審判決（原起訴案號：九十二年度偵字第一六九五號），提起
上訴，本院管轄之第二審合議庭判決如左：
    主  文
上訴駁回。
    事實及理由
一、本案經本院審理結果，認第一審判決被告乙○○竊盜，處有期徒刑伍月，如易科
    罰金，以參佰元折算壹日，認事用法及量刑尚無不當，應予維持，並引用後附第
    一審判決書記載之事實、證據及理由（如附件）。
二、檢察官上訴意旨略以：本件被告乙○○自九十一年七月起即犯下三件竊盜案件，
    其中第一件（九十一年七月十九日之犯行）與第二件（本案起訴之犯行）因時間
    相去較遠，為前案法官認無連續犯之適用，而本件犯行與併案之第三次犯行（該
    署九十二年度偵字第二○五二號）時間緊接，足見被告已逐漸形成竊盜習慣，即
    遇有欠缺或無錢花用時，即以偷竊解決之，所犯罪名又同一，顯基於概括犯意反
    覆為之，為連續犯，原審依單一問題，決定併案之犯行與起訴之犯行非具連續犯
    關係，尚屬速斷，難認原判決允當等語。經查：臺灣臺東地方法院檢察署九十二
    年度偵字第二二六三號（即該署原以九十二年度偵字第二○五二號移送原審併辦
    ，經退還改分案號後再行函送本院併案審理）移送併辦意旨略以：被告乙○○於
    九十二年三月三十一日在臺東市○○路內臺東區農業改良場試驗田路旁，竊取被
    害人吳玉竹所有放置於上址之ＷＷＶ－六二二號機車籃內之橘色背包一只，內有
    皮夾一個、新臺幣三千元、信用卡二張、身分證及汽車駕駛執照各一張、照相機
    及光度機各一臺得手，因認被告亦涉有竊盜罪嫌，而與本案有連續犯之裁判上一
    罪關係云云。惟按，連續犯必須基於一個概括之犯意，連續數行為而犯同一罪名
    時，始能成立，所謂基於一個概括之犯意，即指該項犯罪行為，客觀上雖有次數
    可分，而在犯人主觀上，不外出於一個犯意之連續進行，如果每次犯罪係由各別
    起意，則無論所犯罪名是否相同，均應併合論罪，無適用該條之餘地，最高法院
    著有二十二年上字第三二三三號判例意旨可供參照。查被告固坦承檢察官所指原
    審未及審理之犯罪行為（即前揭併辦部分），惟訊之被告於本案警詢及偵查中均
    供稱伊偷竊被害人甲○○所有之自小客車係為代步之用等語（見九十二年度偵字
    第一六九五號警偵卷），嗣於本院調查時亦供稱：「（為何想要偷那輛車？）我
    想要開那輛車去找我朋友。」等語（見本院九十二年十一月十七日訊問筆錄），
    而被告就併辦部分於警詢及偵查中均係供稱伊沒有錢才臨時起意偷竊等語（見九
    十二年度偵字第一○一三號警偵卷），就上開二次竊盜而言，被告主觀上之犯意
    並非相同，一係基於缺錢花用，另係基於訪友無代步工具，其目的顯均係因一時
    之需要，始臨時起意而為之，再參以被告竊車之目的並非變賣換取錢財花用，而
    係臨時代步，尚與一般缺錢而竊取財物花用之情形有異，堪認係一時之舉，揆諸
    前揭判例意旨，本件尚難遽認被告多次竊盜行為係基於自始之概括犯意所為，是
    被告於九十二年三月三十一日之竊盜行為，並非與同年六月二十九日晚上十一時
    三十分許之竊盜行為係基於一個預定犯罪之同一犯意，應係事後另行起意為之，
    應堪認定。檢察官併辦部分自與本件起訴部分無連續犯之裁判上一罪關係，本院
    無從一併審理，應檢還由檢察官另行處理。準此，原審認前開移送併辦部分無連
    續犯之裁判上一罪關係，無從併予審理檢還由檢察官另行處理，並無不當。檢察
    官上訴指摘前開函送併辦部分原審未予併案審理尚難認屬允當，為無理由，檢察
    官上訴應予駁回。
三、按被告經合法傳喚，無正當之理由不到庭者，得不待其陳述，逕行判決，刑事訴
    訟法第三百七十一條定有明文；又依同法第四百五十五條之一第一項、第三項之
    規定，上訴人對簡易判決有不服者，得上訴於管轄之第二審地方法院合議庭，並
    準用同法第三編第一章及第二章之規定。是以本件被告經本院合法傳喚，無正當
    理由不到庭，爰不待其陳述，逕行判決，併此敘明。
據上論斷，應依刑事訴訟法第四百五十五條之一第一項、第三項、第三百七十一條、
第三百六十八條，判決如主文。
本案經檢察官丙○○到庭執行職務
中      華      民      國    九十三    年      三      月    三十一    日
                              臺灣臺東地方法院刑事第二庭
                                  審判長法  官  蔡勝雄
                                        法  官  鄭峻明
                                      法  官  林卉聆
右正本證明與原本無異。
不得上訴。
                                        書記官  蘇  豫
中      華      民      國    九十三    年      三      月    三十一    日
